【裁判字號】    98,上易,1989
【裁判日期】    980916
【裁判案由】    竊盜
【裁判全文】
臺灣高等法院刑事判決                98年度上易字第1989號
上  訴  人  臺灣士林地方法院檢察署檢察官
被      告  乙○○
                    （現另案在臺灣臺北監獄執行中）
上列上訴人因被告竊盜案件，不服臺灣士林地方法院98年度審易
字第988號，中華民國98年6月19日第一審判決（起訴案號：臺灣
士林地方法院檢察署98年度偵字第6517號），提起上訴，本院判
決如下：
    主  文
原判決關於夜間侵入住宅竊盜罪刑及執行刑部分均撤銷。
乙○○於夜間侵入有人居住之建築物竊盜，累犯，處有期徒刑壹
年肆月。
    事  實
一、乙○○曾於民國（下同）91年間，因贓物、毒品、竊盜及偽
    造貨幣等案件，分別經法院判決有罪確定，嗣經原審法院以
    92年度聲字第282號裁定定其應執行刑為有期徒刑 6年6月，
    於96年3月28日縮短刑期假釋出監，再經原審法院以 97年度
    聲字第343號裁定減刑並定其應執行刑為有期徒刑 4年6月，
    於同年 7月16日減刑期滿，執行完畢，詎猶不知悔改，復意
    圖為自己不法之所有，於98年 1月29日夜間某時許，前往臺
    北縣淡水鎮○○路48號 6樓甲○○經營之自然美連鎖護膚店
    ，持不詳物品（按無法證明係屬兇器），將外面鐵捲門鑰匙
    及內層玻璃門鑰匙打開，推門入內，侵入甲○○上開營業處
    所（侵入建築物部分未據告訴），竊得甲○○所有BENQ牌17
    吋電腦螢幕 1台、華碩牌電腦主機1台、三洋牌音響1部、女
    用手錶 1只、保養品1批與珍珠手鍊1條等物後離去。嗣經警
    在甲○○上開住處內層玻璃門下方門框外門窗等處採得乙○
    ○指紋，始循線查知上情（另竊取賴德龍財物部分，業經原
    審判處罪刑確定）。
二、案經臺北縣政府警察局淡水分局報告臺灣士林地方法院檢察
    署檢察官偵查起訴。
    理  由
壹、程序方面：
一、按被告以外之人於審判外之言詞或書面陳述，除法律有規定
    者外，不得作為證據。又被告以外之人於審判外之陳述，雖
    不符前 4條之規定，而經當事人於審判程序同意作為證據，
    法院審酌該言詞陳述或書面陳述作成時之情況，認為適當者
    ，亦得為證據，當事人、代理人或辯護人於法院調查證據時
    ，知有第159條第1項不得為證據之情形，而未於言詞辯論終
    結前聲明異議者，視為有前項之同意，刑事訴訟法第 159條
    第 1項、第159條之5分別定有明文。經查：被害人甲○○於
    警詢之陳述，雖屬被告以外之人於審判外之陳述，但迄本院
    辯論終結前，被告及檢察官均未爭執該證據之證據能力，且
    本院斟酌本案卷內之證據並非非法取得，亦無證明力明顯過
    低之情形，揆諸前揭說明，被害人甲○○於警詢之陳述自得
    作為證據。
二、本院以下援引之其餘證據資料，其中關於刑事訴訟法第 164
    條第 2項規定「證物如係文書」之「文書」部分，係屬「證
    物」範圍即可為證據之文書，已經依法踐行調查證據之程序
    （提示或告以要旨），自具有證據能力，另關於同法第 159
    條第 1項規定「被告以外之人於審判外之書面陳述」之「書
    面陳述」，被告及檢察官均不爭執其證據能力，本院審酌該
    等書面作成時之狀況，並無不宜作為證據之情事，依刑事訴
    訟法第159條之5第2項規定，亦得作為證據。
貳、實體方面：
一、訊據被告乙○○固坦承有竊取上開財物等情不諱，惟堅詞否
    認當時有攜帶器械，辯稱其係空手行竊云云。但查：上開竊
    盜事實，業經被害人甲○○於警詢中證述明確，被告遺留於
    甲○○住處現場之指紋 1枚，經警方採集送驗結果，亦與被
    告右拇指指紋相符，有內政部警政署刑事警察局98年 4月10
    日刑紋字第0980047930號、98年4月13日刑紋字第098004793
    7號鑑驗書、所附指紋卡及勘察採證同意書各1份在卷為憑（
    見98年度偵字第6517號偵查卷第15至25頁），復有現場勘查
    照片28幀及現場圖 2張存卷可參。再者，被害人甲○○於本
    院審理時供稱：前開營業處所外面鐵捲門及內層玻璃門原均
    已鎖住，嗣發現遭撬痕跡等語，且依卷附現場勘查照片觀之
    ，前開營業處所內層玻璃門確有遭撬情形（未達於毀損之程
    度），足見被告係持不詳物品（按無法證明係屬兇器），將
    外面鐵捲門鑰匙及內層玻璃門鑰匙打開，推門入內，侵入甲
    ○○上開營業處所竊取財物無疑，被告前開所辯，無非避就
    之詞，不足採信。
二、至被害人甲○○雖另具狀供稱：本件竊盜疑有同夥云云，惟
    為被告所否認，且乏確據證明尚有其他共犯參與前開竊盜犯
    行，要難徒憑被害人甲○○唯一指訴即遽為認定事實之基礎
    。又被害人甲○○於警詢時雖供稱其「住宅」遭竊，惟於本
    院已具狀陳稱：上址係其經營之自然美連鎖護膚店等語，復
    為被告所不爭執，參諸卷附現場圖及照片所示，前開處所係
    工作室，設有美容躺椅及櫃檯，且無住宅之隔間形態，足見
    前開失竊地點，係屬有人居住之建築物而非住宅（最高法院
    47年台上字859號判例參照）。
三、綜上所述，本件事證明確，被告犯行洵堪認定。
四、核被告乙○○所為，係犯刑法第321條第 1項第1款於夜間侵
    入有人居住之建築物竊盜罪。查被告有上開前科執行情形，
    有本院被告前案紀錄表 1份在卷可佐，於前案有期徒刑執行
    完畢後 5年以內，故意再犯有期徒刑以上之本罪，為累犯，
    應依法加重其刑。
五、原審因予論罪科刑，固非無見。惟查：(一)被告係持不詳物品
    ，將外面鐵捲門鑰匙孔打開，再將內層玻璃門鑰匙孔打開，
    推門入內，侵入甲○○上開營業處所竊取財物，原判決認定
    被告係利用鐵捲門未關，順勢以徒手強推該住處外之玻璃門
    方式，侵入甲○○住處行竊，與事實不符，自有未洽。(二)被
    告係犯於夜間侵入有人居住之建築物竊盜罪，原判決認定被
    告犯於夜間侵入住宅竊盜罪，亦有違誤。公訴人上訴意旨，
    執前開理由(一)指摘原判決此部分不當，為有理由，應由本院
    將原判決此部分及執行刑予以撤銷。爰審酌被告正值青年，
    不思正途營生，竟冀望不勞而獲竊取他人財物，兼衡其所犯
    情節、犯罪之手段以及犯後坦承犯行，態度尚稱良好等一切
    情狀，量處如主文第 2項所示之刑。至公訴人雖認被告有多
    次竊盜前科，顯有犯罪之習慣，請求依竊盜犯贓物犯保安處
    分條例第3條第1項之規定，諭知於刑之執行前令入勞動場所
    強制工作，惟依卷附本院被告前案紀錄表所示，被告於88年
    間與90年間固犯竊盜罪，但與本件相距甚久，至其於97年間
    所犯竊盜罪，次數僅 1次，且距離本件亦有一段時日，尚難
    遽認其有犯罪習慣。況本件判處被告有期徒刑1年4月，另被
    告竊取賴德龍財物部分，亦經原審判處有期徒刑 1年確定，
    已足策其自新，自無諭知其於刑前強制工作之必要，附此敘
    明。
據上論斷，應依刑事訴訟法第369條第1項前段、第364條、第299
條第 1項前段，刑法第321條第1項第1款、第47條第1項，判決如
主文。
本案經檢察官王壬貴到庭執行職務。
中    華    民    國    98    年    9    月    16     日
                  刑事第十七庭  審判長法  官  趙功恆
                                      法  官  陳憲裕
                                      法  官  高明哲
以上正本證明與原本無異。
不得上訴。
                                      書記官  張美華
中    華    民    國    98    年    9     月    16    日
附錄：本案論罪科刑法條全文
刑法第321條
犯竊盜罪而有左列情形之一者，處6月以上、5年以下有期徒刑：
一、於夜間侵入住宅或有人居住之建築物、船艦或隱匿其內而犯
    之者。
二、毀越門扇、牆垣或其他安全設備而犯之者。
三、攜帶兇器而犯之者。
四、結夥三人以上而犯之者。
五、乘火災、水災或其他災害之際而犯之者。
六、在車站或埠頭而犯之者。
前項之未遂犯罰之。


司法院資訊處製作；財團法人民間司法改革基金會備份。
